【裁判字號】    98,易,2019
【裁判日期】    990521
【裁判案由】    賭博等
【裁判全文】
臺灣臺北地方法院刑事判決              98年度易字第2019號
公  訴  人  臺灣臺北地方法院檢察署檢察官
被      告  乙○○
            甲○○
            丁○○
上列被告因賭博等案件，經檢察官提起公訴（97年度偵字第2549
6 號、98年度偵字第14090 號、第2370號），本院判決如下：
    主  文
乙○○、甲○○共同意圖營利，聚眾賭博，各處有期徒刑柒月。
均緩刑參年。
丁○○共同意圖營利，聚眾賭博，處有期徒刑伍月，如易科罰金
，以新台幣壹仟元折算壹日。緩刑貳年。
    事  實
一、乙○○與甲○○係好友，丁○○係甲○○之女友，3 人基於
    意圖營利之犯意聯絡，於民國95年5 、6 月間起，約定由乙○○與甲○○以五五比例出賭金，以每月新台幣（下同）2
    萬5000元之薪資聘僱丁○○，由丁○○負責結算相關賭博帳
    務之處理及收匯賭金事宜，由乙○○向真實姓名年籍不詳綽
    號「阿忠」等人所架設「錸博」、「新博錸」、「好球帶」
    、「全球」、「英皇」等賭博網站，取得下注版面，並自姓
    名年籍均不詳綽號「阿忠」、「阿翔」、「明哥」之上游股
    東，取得賭博球版之總代理商權限及帳號、密碼後，在總代
    理商可掌握90％賭金之額度範圍內，交由甲○○管理球版，
    再下放予有意圖營利聚眾賭博犯意聯絡之戊○○、丙○○等
    代理商不同成數之賭金（總下注額度）盈虧比例、每注下注
    限額，及賭客之下注金額限度。每場賭局均係賭客自行電腦
    網路連結至前開網站，以會員帳號及密碼經由電腦網路在公
    眾得出入之場所下注賭博財物，依每場球輸贏機率不同，設
    定不同之賠率，每次下注賭金則以100 元為單位，由賭客自
    行決定下注金額，由「阿忠」、乙○○、甲○○及下游之代
    理商丙○○、戊○○等人，對外招攬不特定之賭客對賭，再
    依約定賭金成數比例計算盈虧，每星期結帳，依輸贏結果交
    付彩金現金，或由賭客將所輸之賭金匯入丁○○設於中國信
    託銀行中崙分行第000000000000號之帳戶，丁○○則將應交
    付賭客之彩金匯入賭客所交付之指定帳戶內。而丙○○、戊○○等下游代理商則與甲○○等人約定參與賭博賭金之成數
    後，與賭客對賭牟利，每次賭博均由甲○○依電腦內所紀錄
    之下注總額度1.5 ％到3.5 ％不等之比例，退水（佣金）與
    丙○○及戊○○等下游代理商，共同聚眾賭博牟利。
二、案經法務部調查局台北市調查處移送臺灣臺北地方法院檢察
    署檢察官偵查起訴。
    理  由
一、上揭事實訊據被告乙○○、甲○○、丁○○三人均供認不諱
    ，核與同案被告戊○○、丙○○及證人徐健鐘、盧盈君證述
    內容相符，此外，復有乙○○與徐健鐘、甲○○與乙○○、
    甲○○與丁○○、乙○○等間之對話錄音譯文可佐，復有金
    財神網站、金礦網站、LV運動網、金天下運動網、sports
    Jacj21、英皇網站管理介面及登入紀錄、下線賭客簽賭歷史
    總帳、現金帳簿、簽單紀錄、收支資料與丁○○所有之「中
    國信託銀行中崙分行帳戶000-000000000000」出入明細表等
    在卷可按，足徵被告乙○○、甲○○、丁○○三人於審理中
    之自白與事實相符。本件事證明確，被告乙○○、甲○○、
    丁○○三人犯行均洵堪認定。
二、核被告乙○○、甲○○、丁○○所為，均係犯刑法第268 條
    及第266 條之罪。被告等人多次提供公眾得出入之場所賭博
    、聚眾賭博及在公眾得出入之場所與下注賭客賭博之犯行，
    時間緊接，所犯罪名與犯罪構成要件相同，顯係基於接續犯
    意為之，各應依接續犯之規定論以一罪。被告等人接續供給
    賭博場所罪、聚眾賭博罪、普通賭博罪，均係以一行為而觸
    犯數罪名，為想像競合犯，應依刑法第55條規定，從一重依
    法定刑暨情節較重之意圖營利聚眾賭博罪處斷。又被告乙○○、甲○○、丁○○、戊○○與丙○○間，有犯意之聯絡及
    行為之分擔，均為共同正犯（同案被告戊○○、丙○○另予
    判決）。爰審酌被告乙○○、甲○○、丁○○三人之犯罪時
    間約有二年，對社會法益所生損害非輕，惟於本院審理期間
    能即坦承犯行，態度尚佳，且對檢察官求處之刑度亦衷心誠
    服等一切情狀，分別量處如主文所示之刑，並就被告丁○○
    部分併宣告易科罰金之折算標準。末查，被告乙○○、甲○○、丁○○三人前均未曾受有期徒刑以上刑之宣告，有臺灣
    高等法院被告前案紀錄表在卷可按，其於本院審理期間坦承
    犯行，深具悔意，且已依據檢察官之要求，由被告乙○○、
    甲○○各捐20萬元、被告丁○○捐5 萬元予公益慈善團體，
    以回饋其對國家、社會所生之損害並贖罪愆，有收據3 紙可
    憑，經此教訓，當知警惕而無再犯之虞，本院綜核各情，認
    所宣告之刑，均以暫不執行為適當，爰分別併予宣告緩刑，
    以啟自新。
據上論斷，應依刑事訴訟法第284 條之1 、第299 條第1 項前段
，刑法第28條、第268 條、第266 條第1 項、第55條、第41條第
1 項前段、第74條第1 項第1 款、刑法施行法第1 條之1 ，判決
如主文。
本案經檢察官柯木聯到庭執行職務。
中    華    民    國    99    年    5     月    21    日
                  刑事第十二庭  法  官  楊台清
以上正本證明與原本無異。
如不服本判決應於收受送達後10日內向本院提出上訴書狀，並應
敘述具體理由；其未敘述上訴理由者，應於上訴期間屆滿後20日
內向本院補提理由書（均須按他造當事人之人數附繕本）「切勿
逕送上級法院」。
                                書記官  劉子豪
中    華    民    國    99    年    5     月    21    日
附錄本判決論罪科刑法條全文：
中華民國刑法第268條
（圖利供給賭場或聚眾賭博罪）
意圖營利，供給賭博場所或聚眾賭博者，處3 年以下有期徒刑，
得併科3 千元以下罰金。
中華民國刑法第266條
（普通賭博罪與沒收物）
在公共場所或公眾得出入之場所賭博財物者，處1 千元以下罰金
。但以供人暫時娛樂之物為賭者，不在此限。
當場賭博之器具與在賭檯或兌換籌碼處之財物，不問屬於犯人與
否，沒收之。

司法院資訊處製作；財團法人民間司法改革基金會備份。
